臺灣彰化地方法院交通事件裁定　　　　　96年度交聲字第24號
移送機關　　交通部公路總局臺中區監理所彰化監理站
異議人即
受處分人　　甲○○
上列受處分人因違反道路交通管理處罰條例案件，對於交通部公
路總局臺中區監理所彰化監理站95年12月6日所為之處分（彰監
四字第裁64—V00000000號裁決書），聲明異議，本院裁定如下
：
    主  文
異議駁回。
    理  由
一、按汽車行車前，行車紀錄器須詳細檢查確實有效；應裝設行
    車紀錄器之汽車，未依規定裝設或經檢查未能正確運作或未
    使用紀錄卡或未按時更換紀錄卡時，不得行駛，道路交通安
    全規則第八十九條第一項第一款、第二項定有明文。又未依
    規定保存行車紀錄卡或未依規定使用、不當使用行車紀錄器
    致無法正確記錄資料者，處汽車所有人新臺幣九千元以上一
    萬二千元以下罰鍰，並責令其參加臨時檢驗，道路交通管理
    處罰條例第十八條之一第三項、第四項亦定有明文。
二、異議意旨略以：異議人駕駛友朋汽車貨運有限公司所有六五
    六－ＨＧ號營業一般貨車，於屏東機場旁十字路口左轉玉水
    路往北直行約二、三公里後，於正常時速行駛、無超速、蛇
    行或其他危險駕駛下，遭警突從後方右切入攔截，在未告知
    攔查事由或違規事項下進行盤查，而開立行車紀錄卡未更新
    之紅單，警方盤查行為未依程序規定，意陷人民於違法之中
    ，為此請求撤銷原處分等語。
三、經查：受處分人即異議人甲○○於民國九十五年十一月四日
    十五時二十五分許，駕駛車牌號碼六五六－ＨＧ號營業大貨
    車，行經台三線九如、玉水路口（北上）時，為警舉發其行
    車前，行車紀錄卡未更新，致行車紀錄資料無法正確登錄，
    有舉發違反道路交通管理事件通知單一紙可稽，並為異議人
    所不爭執，本件違規事實明確。異議人固以上辭置辯，惟按
    道路交通管理之稽查，違規紀錄，由交通勤務警察，或依法
    令執行交通稽查任務人員執行之。公路主管及警察機關就其
    主管業務，查獲違反道路交通管理之行為者，應本於職權舉
    發或處理之，違反道路交通管理事件統一裁罰標準及處理細
    則第六條定有明文。依上揭規定，道路交通管理之稽查係屬
    於警察得依職權舉發之範圍，異議人指其無超速、違規，警
    員無權攔檢，顯屬誤會。從而，異議人上開所辯，並無可採
    。原處分機關所為之裁處，核無不合，裁罰數額亦未失當，
    本件異議為無理由，應予駁回。
四、據上論斷，應依道路交通案件處理辦法第十九條，裁定如主
    文。
中　　華　　民　　國　　96　　年　　3 　　月　　1 　　日
                        交通法庭      法  官   王昌鑫
以上正本證明與原本無異。
如不服本裁定，應於裁定送達後五日內向本院提出抗告狀 (須附
繕本 )。
中　　華　　民　　國　　96　　年　　3 　　月　　2 　　日
                                      書記官   陳文俊
